Config:
  hfst:
    Gen: ../../../src/generator-gt-norm.hfst
    Morph: ../../../src/analyser-gt-norm.hfst
  xerox:
    Gen: ../../../src/generator-gt-norm.xfst
    Morph: ../../../src/analyser-gt-norm.xfst
    App: lookup

Tests:

# todo:
# Proofread the gold standard (below)
# Then: run analyser, then correct. 


  Verb - sööma: # Verb 'to eat' - full paradigm
     sööma+V+Ind+Prs+Sg1: söön
     sööma+V+Ind+Prs+Sg2: sööd
     sööma+V+Ind+Prs+Sg3: sööb
     sööma+V+Ind+Prs+Pl1: sööme
     sööma+V+Ind+Prs+Pl2: sööte
     sööma+V+Ind+Prs+Pl3: söövad

     